臺灣士林地方法院刑事判決　　　　　　　 96年度易字第622號
公　訴　人　臺灣士林地方法院檢察署檢察官
被　　　告　丙○○
上列被告因竊盜案件，經檢察官提起公訴（96年度偵字第2322號
），本院判決如下：
    主  文
丙○○踰越安全設備竊盜，累犯，處有期徒刑貳年。
    事  實
一、丙○○曾因竊盜案件，經臺灣基隆地方法院於民國91年6 月
    18日以91年度易字第139 號判決，處有期徒刑1 年確定，於
    92年11月17日執行完畢。另曾因妨害自由案件，經臺灣臺北
    地方法院於93年4 月29日以93年度簡字第1100號判決，處有
    期徒刑4 月確定，於94年1 月25日執行完畢。復曾因竊盜案
    件，經臺灣基隆地方法院於93年11月19日以93年度訴字第40
    4 號判決，處有期徒刑1 年8 月確定，於95年11月30日執行
    完畢。詎仍不知悛悔，又意圖為自己不法之所有，於96年2
    月8 日上午11時許，自臺北市○○區○○街2 段254 號之1
    號4 樓陽臺處攀爬窗戶進入，竊取該址住戶甲○○之SAMPO
    廠牌DVD 放影機1 臺、BENQ行動電話1 支、女用襯衫、外套
    各1 件、女用內衣褲1 套及乙○○之LACOSTE 、COCO、ROOT
    S 、CRABTREE香水各1 瓶、DALMORE 、LAUDER洋酒各1 瓶、
    手錶1 只等物（無故侵入住宅部分未據告訴），得手後將竊
    得之物移置至其當時位於臺北市○○區○○街2 段254 號之
    1 號3 樓住處。嗣甲○○於同日中午12時25分許返回住處發
    覺遭竊，經報警處理徵得丙○○同意入其前揭住處搜索，當
    場查獲甲○○所有之DVD 放影機1 臺、行動電話1 支、女用
    襯衫、外套各1 件、女用內衣褲1 套及住戶乙○○所有之香
    水4 瓶、洋酒2 瓶、手錶1 只等物。
二、案經甲○○及乙○○訴由臺北市政府警察局大同分局報告臺
    灣士林地方法院檢察署檢察官偵查起訴。
    理  由
壹、證據能力部分：按被告以外之人於審判外之陳述，雖不符刑
    事訴訟法第159 條之1 至第159 條之4 之規定，而經當事人
    於審判程序同意作為證據，法院審酌該言詞陳述或書面陳述
    作成時之情況，認為適當者，亦得為證據，刑事訴訟法第15
    9 條之5 第1 項定有明文。查本件被害人甲○○及乙○○均
    為被告以外之人，其2 人在警詢及檢察事務官詢問時所為之
    陳述，雖無刑事訴訟法第159 條之1 至第159 條之4 所定例
    外得為證據之情形，惟公訴人起訴以之為證據，被告於本院
    審判程序同意採為證據，本院審酌前開言詞陳述作成時之情
    況，認為其於警詢時之陳述，採為證據並無不當，依刑事訴
    訟法第159 條之5 第1 項規定，得為證據。
貳、實體認定部分：
一、訊據被告丙○○固不否認警方於96年2 月8 日案發後，在其
    住處查獲告訴人甲○○及乙○○失竊之物品，惟矢口否認有
    何竊盜犯行，辯稱：該處出入份子複雜，查獲的東西不是伊
    拿的云云。
二、本院查：
  (一)被告於前揭時、地攀爬窗戶進入甲○○及乙○○住處，竊取
    甲○○之DVD 放影機1 臺、行動電話1 支、女用襯衫、外套
    各1 件、女用內衣褲1 套等物及乙○○之香水4 瓶、洋酒2
    瓶、手錶1 只等物，得手後將竊得之物品移置至其當時位於
    臺北市○○區○○街2 段254 號之1 號3 樓住處等事實，業
    據被告於警詢時供稱：臺北市○○區○○街2 段254 號之1
    號3樓 僅有伊居住，96年2 月8 日伊同意開門讓警方進屋查
    看，發現樓上所失竊之物品均擺放在伊住處，嗣甲○○及乙○○下來指認，證明該批物品就是他們所失竊之物品，案發
    當日上午伊外出，至11時許返回住處等語（見臺灣士林地方
    法院檢察署96年度偵字第2322號卷【以下簡稱偵卷】第13至
    14頁），另據證人甲○○於警詢時證稱：伊於96年2 月8 日
    中午12時25分許進入臺北市○○區○○街2 段254 號之1 號
    4 樓住處發現伊分租之房間發現房間被翻過，放在書櫃桌上
    的DVD 及放在床頭櫃之BENQ手機遭竊…嗣經指認，警方在被
    告臺北市○○區○○街2 段254 號之1 號3 樓客廳電視櫃旁
    發現之SA MPO廠牌DVD 及被告房間地板上發現之BENQ手機是
    伊所失竊之物品等語（見偵卷第15至16頁），另於偵訊時證
    稱：伊於96年2 月8 上午8 時出門，中午回住處發現DVD 放
    影機1 臺、手機1 支不見，住處門鎖沒被破壞，但陽台的窗
    戶被打開，房間有不明腳印，後來失竊的物品全數在被告住
    處找到，伊親眼看見東西在被告房間等語（見偵卷第66至67
    頁），並於本院審理時具結證稱：伊96年2 月8 日中午回住
    處先發現客廳、廚房有腳印，腳印是從廚房往客廳延伸，從
    大門出去，後來伊回房間休息發現房間很亂，DVD 不見，嗣
    後在被告住處指認，發現伊的DVD 播放器、手機、私人貼身
    衣物（內衣褲1 套）、衣服（襯衫及外套各1 件）、彭佳慧
    CD 片 及1 個小皮包，小皮包裡面有零零碎碎之物品。其中
    衣服、貼身衣物、手機、小皮包都在被告房間，DVD 播放器
    則在客廳等語屬實（見本院卷第77至79頁）。並經證人乙○○於警詢時證稱：伊於96年2 月8 日中午12時28分許經甲○○小姐告知住處遭竊盜，立即返家查看，發現房間內書桌上
    4 瓶香水、客廳茶几上手錶1 只、酒櫃內2 瓶洋酒遭竊，抽
    屜有被翻動過…嗣經指認，警方在被告臺北市○○區○○街
    2 段254 號之1 號3 樓客廳電視櫃DVD 旁發現DALMORE 、LA
    UDER洋酒各1 瓶、被告房間地上手錶1 只及另一房間桌上手
    提袋內之LACOSTE 、COCO、ROOTS 、CRABTREE香水各1 瓶為
    其所有等語（見偵卷第21至22頁）、另於偵訊時證稱：伊96
    年2 月8 日上午6 時半出門，中午接到邱小姐電話返回住處
    ，發現3 瓶香水、2 瓶洋酒、手錶1 只被偷，伊失竊的物品
    全數在被告住處找到等語明確（見偵卷第67頁），並有自願
    搜索同意書、搜索扣押筆錄、扣押物品目錄表（見偵卷第34
    至39頁）、贓物照片（見偵卷第40至41頁）、贓物認領保管
    單（見偵卷第23至24頁）在卷可稽。而依甲○○前揭證述，
    本件失竊現場之廚房窗戶遭開啟，且自該處延伸至客廳留有
    原住戶無法辨識誰屬之腳印，該處門鎖復未被破壞，堪認被
    告係攀爬窗戶入侵被害人住處竊取物品無訛。
  (二)被告雖以前揭情詞置辯，然查：
    (1)依前開證據綜合分析，本件案發時被告確在案發地點活動
      ，且被害人甲○○及乙○○所失竊之物品，俱在被告住處
      查獲，而其中失竊之DVD 播放器係在客廳電視櫃上發現，
      洋酒則置放在旁，顯係當時居住該處之人所擺放。另大部
      分失竊物品細項如手機、手錶、小皮包及衣物等，則均在
      被告房間內發現，顯見失竊之物品均由使用房間之被告所
      竊取移置。被告辯稱其住處出入份子複雜，其門未上鎖，
      其未竊取被害人之物品云云，顯難採信。
    (2)被告丙○○於警詢時供稱：96年2 月8 日13時許伊剛好要
      「外出購物」，遇到警察，警察向伊說4 樓遭竊，並詢問
      能不能進伊住處看看云云（見偵卷第13頁），嗣於本院準
      備程序時供稱：伊案發當日13時許出門往樓上走，是因為
      聽說頂樓有放1 個冰箱，裡面有放東西，伊要去拿云云（
      見本院卷第39頁），嗣於本院審理時供稱：伊忘記頂樓有
      無冰箱了（見本院卷第75頁）。被告警詢供稱要「外出購
      物」，但實際上卻出現上樓之舉動，顯見所供外出購物，
      並非事實。而被告於本院準備程序中供稱「要去頂樓冰箱
      拿東西」，又與於審理時供稱：「頂樓有沒有冰箱伊忘記
      了」相互齟齬，亦難採信，適足以佐證被告為求卸責，任
      意辯解，導致前後不一矛盾。而被告上樓之舉措，參酌被
      害人失竊物品均在其住處查獲等情，應可認定係犯罪者欲
      返回案發現場觀察警方搜證情形之心理作用使然。
三、被告雖另請求傳喚臺北市○○區○○街2 段254 號之1 號3
    樓屋主到庭詰問，以證明其住處出入份子複雜，被害人所失
    竊之物品可能係屋主攜入云云。然查，被告於本院審理時供
    稱：屋主當天並未前往其住處（見本院卷第67頁），據此前
    揭「可能係屋主攜入」之待證事實，應可排除。而由前揭失
    竊物品放置在被告住處之位置分布情形，並參酌被告辯解存
    有矛盾不可採信，已可認定本案竊盜應係被告所為，本件事
    證已經明確，被告另請求傳喚屋主，已無必要性，附此敘明
    。
四、綜上所述，本件事證明確，被告所辯並非可採，其犯行堪予
    認定。
五、按窗戶為安全設備，此由最高法院45年台上字第1443號判例
    指出：上訴人於夜間以柴刀將被害人之窗戶毀壞，侵入其住
    宅行竊，應構成於夜間毀越安全設備，侵入住宅竊盜之罪。
    原判決不依刑法第321 條第1 項第1 、2 兩款論科，而僅適
    用第2 款處斷，並誤毀越安全設備為毀越門扇，顯有未當即
    明。本件被告於日間攀爬窗戶侵入被害人住處行竊，核其所
    為，係犯刑法第321 條第1 項第2 款之踰越安全設備竊盜罪
    。被告同時進入同一地點，竊取分屬甲○○及乙○○之物，
    同時侵害甲○○及乙○○對物之管領使用權，其竊盜行為在
    法律評價上應為單數，其侵害之法益則為複數，係屬同種想
    像競合犯，依法應從一重處斷。又被告有如事實欄所載之前
    科紀錄，此有臺灣高等法院被告前案紀錄表在卷可稽，其於
    徒刑執行完畢後，5 年內故意再犯本件有期徒刑以上之罪，
    為累犯，應依刑法第47條第1 項規定，加重其刑。爰審酌被
    告已有2 次竊盜前科紀錄，素行不佳，猶不思以正途謀取財
    貨，竟圖不勞而獲，鋌而走險，一犯再犯，攀爬窗戶進入鄰
    居住處竊取財物，所竊得之物具多樣性，且有相當價值，犯
    罪後狡飾辯解，態度不佳，併其品行、智識程度、生活狀況
    ，公訴人求刑2 年6 月稍嫌過重等一切情狀，量處如主文所
    示之刑。又被告犯罪雖在96年4 月24日以前，惟所犯為中華
    民國96年罪犯減刑條例第3 條第1 項第15款所列刑法第321
    條之罪，其宣告逾有期徒刑1 年6 月，依法不予減刑，併此
    敘明。
據上論斷，應依刑事訴訟法第299 條第1 項前段，刑法第321 條
第1 項第2 款、第55條、第47條第1 項，判決如主文。
本案經檢察官黃德松到庭執行職務。
中　　華　　民　　國　　96　　年　　8 　　月　　17　　日
　　　　　　　　　刑事第五庭法　官　周群翔
以上正本證明與原本無異。
如不服本判決，應於判決送達後10日內，向本院提出上訴狀。
　　　　　　　　　　　　　　書記官　劉育君
中　　華　　民　　國　　96　　年　　8 　　月　　17　　日
附錄本案論罪科刑法條全文：
中華民國刑法第321條
犯竊盜罪而有左列情形之一者，處6 月以上、5 年以下有期徒刑
：
一、於夜間侵入住宅或有人居住之建築物、船艦或隱匿其內而犯
    之者。
二、毀越門扇、牆垣或其他安全設備而犯之者。
三、攜帶兇器而犯之者。
四、結夥三人以上而犯之者。
五、乘火災、水災或其他災害之際而犯之者。
六、在車站或埠頭而犯之者。
前項之未遂犯罰之。
